【裁判字號】    88,易,5093
【裁判日期】    890124
【裁判案由】    毒品危害防制條例
【裁判全文】
臺灣高雄地方法院刑事判決                        八十八年度易字第五九三號
    公  訴  人  臺灣高雄地方法院檢察署檢察官
    被      告  甲○○
右列被告因違反毒品危害防制條例案件，經檢察官提起公訴（八十八年度偵字第二六
九五八號）及移送併辦（雲林地方法院檢察署八十八年毒偵字第四六０號），本院判
決如左：
    主  文
甲○○連續施用第二級毒品，累犯，處有期徒刑陸月，如易科罰金，以佰元折算壹
日。
安非他命（驗前毛重壹點壹肆公克、驗後毛重壹點零玖公克）、（約零點玖公克）各
壹包，吸食器及吸管瓢各壹支，均沒收銷燬之。
    事  實
一、甲○○曾有二次違反麻醉藥品管理條例案件，第二次於八十六年七月十八日確定
    ，於同年九月八日易科罰金執行完畢，仍未警惕，復因二次施用毒品案件，先後
    經台灣雲林地方法院以八十七年度毒聲字第七十八號及八十八年度毒聲字第四八
    四號裁定送觀察、勒戒後，均因無繼續施用毒品之傾向，嗣經台灣雲林地方法院
    檢察署檢察官以八十八年度偵字第一九五四號及八十八年度偵緝字第三三號不起
    訴處分在案。詎仍不悔改，又基於概括犯意，連續於同年八月卅日及十月二十八
    日，二次在其雲林縣古坑鄉○○路一八０巷六號家中，持專供之吸食器施用第二
    級毒品安非他命各一次。嗣分別於八十八年九月一日十時卅分許及同年十月廿九
    日廿三時卅八分許，先後在高雄市前鎮區○○○路附近及國道一號二八０公里北
    向處為警查獲，並各查扣第二級毒品安非他命二包（驗前毛重一．一四公克、驗
    後毛重一．０九公克；約０．九公克）及、吸食器、吸管瓢各一支等物。
二、案經高雄市政府警察局移送臺灣高雄地方法院檢察署檢察官偵查起訴及雲林地方
    法院檢察署移送併辦。
    理  由
一、右揭犯罪事實，業據被告甲○○於本院審理時供承不諱，復有如事實欄所示之物
    扣案可資佐證，且該扣案晶體，經送請高雄醫學院附設中和紀念醫院檢驗，驗出
    確係第二級毒品安非他命無誤，有該院八十八年九月十四日編號Ｐ000000
    0號檢驗報告單一份附卷可稽；而被告於警訊時為警採取之尿液，亦經高雄縣衛
    生局檢出安非他命陽性反應，此有該局高衛煙檢字第Ｌ二二五號煙毒尿液檢驗成
    績書一份在卷可憑。次查被告先後經台灣雲林地方法院以八十七年度毒聲字第七
    十八號及八十八年度毒聲字第四八四號裁定送觀察、勒戒後，均因無繼續施用毒
    品之傾向，經台灣雲林地方法院檢察署檢察官以八十八年度偵字第一九五四號及
    八十八年度偵緝字第三三號不起訴處分在案，有本院被告全國前案記錄表、台灣
    高雄地方法院檢察署刑案資料查註記錄表各一份及上開不起訴處分書二紙在卷可
    稽，其本次又三犯施用第二級毒品海洛因，事證明確，被告之犯行堪以認定。
二、查安非他命係毒品危害防制條例第二條第二項第二款所稱之第二級毒品，被告持
    吸食器施用安非他命之行為，係犯該條例第十條第二項之施用第二級毒品罪及及
    同法第十一條第三項之持有專供施用毒品之器具罪；公訴漏未就持有專供施用毒
    品器具罪論擬，惟為起訴效力所及，本院自得一併審理。被告多次施用第二級毒
    品安非他命之犯行，手法相同，反覆為之，所犯又係同一罪名之罪，顯係基於概
    括之犯意，應依連續犯之規定論以一罪。被告先後持有第二級毒品海洛因，亦係
    基於概括之犯意，本應以連續持有論，惟其持有後，進而施用，其持有之低度行
    為應被施用高度行為所吸收，不另論其持有第二級毒品罪。所犯上開連續施用第
    二級毒品及持有專供施用毒品之器具罪，為方法結果之牽連關係，依刑法第五十
    五條規定，應從較重之施用第二級毒品罪論處。又被告曾有二次違反麻醉藥品管
    理條例案件，第二次於八十六年七月十八日確定，於同年九月八日易科罰金執行
    完畢，，此有台灣高雄地方法院檢察署刑案資料查註記錄表一份在卷可憑，其於
    刑之執行完畢後五年以內，再犯本件有期徒刑以上之罪，為累犯，應依法加重其
    刑。爰審酌被告已有多次施用毒品之前科紀錄，猶不知悔改，三犯本件犯行，顯
    見其惡習難改，惟犯後坦承犯行，尚知悔悟，且施用毒品屬自戕行為，對社會危
    害性甚微等一切情狀，量處如主文所示之刑，並諭知易科罰金之折算標準，以資
    儆懲。又扣案之安非他命吸食器及吸管瓢各一支，均係專供被告犯本件所吸用，
    已據被告自承在卷，應依毒品危害防治條例第十八條第一項規定，不問屬於犯人
    與否，均沒收銷燬之。
三、至併案之台灣雲林地方法院檢察署八十八年度毒偵字第四六０號被告施用第二級
    毒品案件，因與本件起訴論罪部分有連續犯裁判上一罪之關係，為起效力所及，
    本院自得一併審理，併予敘明。
據上論斷，應依刑事訴訟法第二百九十九條第一項前段，毒品危害防制條例第十條第
第二項、第十一條第三項、第二十條第三項、第十八條第一項前段，刑法第十一條、
第五十六條、五十五條、第四十七條、第四十一條，罰金罰鍰提高標準條例第二條，
判決如主文。
中    華    民    國     八十九     年      一      月      廿四        日
                                  臺灣高雄地方法院刑事第七庭
                                      法  官  藍  家  慶
右正本證明與原本無異。
如不服本判決，應於判決送達後十日內，向本院提出上訴狀。
                                      書記官  許  雅  惠
中    華    民    國     八十九     年      一      月      廿四        日
附錄本判決論罪之法條：
毒品危害防制條例第十條第二項：
施用第二級毒品者，處三年以下有期徒刑。
毒品危害防法條例第十一條第三項：
持有專供製造或施用毒品之器具者，處一年以下有期徒刑、拘役或新臺幣一萬元以下
罰金。


司法院資訊處製作；財團法人民間司法改革基金會備份。
